【裁判字號】    97,台上,5428
【裁判日期】    971030
【裁判案由】    違反毒品危害防制條例
【裁判全文】
最高法院刑事判決            九十七年度台上字第五四二八號
上  訴  人  甲○○
上列上訴人因違反毒品危害防制條例案件，不服台灣高等法院中
華民國九十七年七月三日第二審判決（九十七年度上訴字第一二
四三號，起訴案號：台灣台北地方法院檢察署九十六年度偵字第
一七五四號），提起上訴，本院判決如下：
    主  文
上訴駁回。
    理  由
按刑事訴訟法第三百七十七條規定，上訴於第三審法院，非以判
決違背法令為理由，不得為之。是提起第三審上訴，應以原判決
違背法令為理由，係屬法定要件。如果上訴理由書狀並未依據卷
內訴訟資料，具體指摘原判決不適用何種法則或如何適用不當，
或所指摘原判決違法情事，顯與法律規定得為第三審上訴理由之
違法情形，不相適合時，均應認其上訴為違背法律上之程式，予
以駁回。本件原判決撤銷第一審之判決，改判仍論處上訴人甲○
○販賣第二級毒品（處有期徒刑七年二月）罪刑，已敘明其憑以
認定之證據及理由；從形式上觀察，並無判決違背法令之情形存
在。查上訴人於民國九十六年一月十一日經警查獲後，在警詢中
雖供稱曾向黃志鉛、黃勝順購買毒品等語；並稱：「我知道黃嫌
等二人在（九十五年）十一月初遭警方查獲後，我就未曾再跟他
們聯繫……」等語（見一七五四號偵查卷第十三頁至第十四頁）
。但依台灣台北地方法院檢察署九十五年度偵字第二三八七二、
二三八七三、二三八七四號起訴書記載，黃志鉛、黃勝順與李泳
璋自九十五年九月間起，在台北市萬華地區販賣第二級毒品MDMA
及第三級毒品Ｋ他命等物，而於同年十一月三日即經警查獲（見
第一審卷第二宗第五十五頁至第五十八頁）。則黃志鉛、黃勝順
涉嫌販賣第二級毒品及第三級毒品經警查獲，顯非上訴人之供述
所致，自不得依毒品危害防制條例第十七條規定邀減其刑。又上
訴人販賣MDMA，具有牟利之意圖；且係以MDMA每顆新台幣（下同
）二百八十元至三百元販入，每顆三百五十元價格賣出，實際上
亦已獲利，判決內併已論敘明灼（見原判決第九頁第十一行至第
十頁第一行）。上訴意旨仍執陳詞辯解，以其已供出毒品之來源
為黃勝順等人，原判決未減輕其刑，難謂適法；上訴人為包仿伶
拿取毒品，僅係獻殷勤之舉，並未賺取差價牟利云云，漫就原審
採證認事職權之適法行使，暨判決內已說明之事項，憑己見任意
指摘，與法律規定得為第三審上訴理由之違法情形，不相適合。
其上訴為違背法律上之程式，應予駁回。
據上論結，應依刑事訴訟法第三百九十五條前段，判決如主文。
中    華    民    國  九十七  年    十    月   三十   日
                      最高法院刑事第十一庭
                          審判長法官  花  滿  堂
                                法官  黃  正  興
                                法官  陳  東  誥
                                法官  林  錦  芳
                                法官  洪  昌  宏
      本件正本證明與原本無異
                                      書  記  官
中    華    民    國  九十七  年   十一   月    三    日
                                                      Ｑ


司法院資訊處製作；財團法人民間司法改革基金會備份。
